sv: Sportartiklar > Utomhusaktiviteter > Cykling > Cykeldelar > Delar till cykelkedjor: Vevlager för cyklar; Cykelkassetter; Kedjekransar för cyklar; Cykelkedjor; Vevpartier för cyklar; Växelöron för cyklar; Delar och rulltrissor för cykelväxlar; Cykelväxlar; Cykelpedaler; Växelreglage för cyklar
el: Αθλητικά είδη > Υπαίθριες δραστηριότητες αναψυχής > Ποδηλασία > Ανταλλακτικά ποδηλάτου > Ανταλλακτικά μετάδοσης ποδηλάτου: Κάτω βραχίονες ποδηλάτου; Κασέτες & ελεύθεροι τροχοί ποδηλάτου; Δισκοπλαίσια ποδηλάτου; Αλυσίδες ποδηλάτου; Διπλοδίσκοι ποδηλάτου; Νύχια ντεραγιέ ποδηλάτου; Εξαρτήματα & ροδάκια ντεραγιέ ποδηλάτου; Σασμάν ποδηλάτου; Πετάλια ποδηλάτου; Μανέτες ταχυτήτων ποδηλάτου
tr: Spor Malzemeleri > Açık Hava Etkinlikleri > Bisiklet > Bisiklet Parçaları > Bisiklet Aktarma Organları: Bisiklet Göbekleri; Bisiklet Rubleleri; Bisiklet Ayna Dişlisi; Bisiklet Zinciri; Bisiklet Aynakolları; Bisiklet vites kulakları; Bisiklet vites aktarıcı parçaları ve makaraları; Bisiklet Vitesleri; Bisiklet Pedalları; Bisiklet Vites Kolları
es: Equipamiento deportivo > Actividades al aire libre > Ciclismo > Piezas para bicicletas > Piezas de cadenas para bicicletas: Soportes inferiores para bicicletas; Cassettes y piñones libres para bicicletas; Coronas para bicicletas; Cadenas para bicicletas; Bielas para bicicletas; Punteras de cambio para bicicletas; Piezas y poleas de desviadores de bicicletas; Mecanismo de cambio para bicicletas; Pedales para bicicletas; Palancas de cambio para bicicletas
cs: Sportovní potřeby > Outdoorové aktivity > Cyklistika > Díly jízdních kol > Součásti řetězových systémů na kola: Středová složení na jízdní kola; Šroubovací/kazetová vícekolečka na jízdní kola; Ozubená kola pro jízdní kola; Řetězy na kola; Kliky na jízdní kola; Patky přehazovačky; Díly a kladky pro přehazovačku na kolo; Přehazovačky na kola; Pedály na kola; Páčky přehazovaček na kola
fr: Équipements sportifs > Loisirs de plein air > Vélo > Pièces détachées vélo > Pièces de transmission de vélo: Axe de pédalier de vélo; Cassettes et roues libres de vélo; Pignons de vélo; Chaînes de vélo; Pédaliers de vélo; Pattes de dérailleurs de vélos; Pièces et galets de dérailleurs de vélos; Dérailleurs de vélo; Pédales de vélo; Leviers de vitesses de vélo
sk-SK: Športový tovar > Exteriérové rekreakčné športy > Bicyklovanie > Diely pre bicykle > Diely hnacieho pohonu bicykla: Spodné konzoly bicykla; Zotrvačníky a voľnobežky na bicykle; Prevodníky na bicykle; Reťaze na bicykle; Kľuky na bicykel; Držiaky na prehadzovačky bicyklov; Diely a kladky prehadzovačiek bicyklov; Prehadzovačky na bicykle; Pedále na bicykle; Prehadzovačky na bicykle
sl-SI: Športna oprema > Rekreacija na prostem > Kolesarjenje > Kolesarski deli > Deli pogonskega sklopa koles: Spodnji nosilci za kolesa; Kolesarski verižniki in verižniki s prostim tekom; Verižni obroči za kolesa; Verige za kolo; Gonilke za kolesa; Nosilci za prestavne ročice za kolo; Deli in žice za prestavne ročice za kolesa; Prestavne ročice za kolo; Stopalke za kolesa; Prestave za kolo
vi: Dụng cụ thể thao > Giải trí ngoài trời > Đạp xe > Phụ tùng xe đạp > Bộ phận truyền động của xe đạp: Trục giữa xe đạp; Líp xe đạp; Đĩa xích xe đạp; Xích xe đạp; Ổ đĩa xe đạp; Móc củ đề xe đạp; Bộ phận và bánh xe củ đề xe đạp; Bộ đề xe đạp; Pê-đan xe đạp; Tay gạt chuyển số xe đạp
lt-LT: Sporto prekės > Poilsis lauke > Dviračių sportas > Dviračių dalys > Dviračių pavaros dalys: Apatiniai dviračių laikikliai; Dviračių galiniai žvaigždžių blokai ir laisvaeigės pavaros; Dviračių priekinės žvaigždės; Dviračių grandinės; Dviračių pedalų švaistikliai; Dviračių pavarų perjungiklio laikikliai; Dviračių pavarų perjungiklių dalys ir skriemuliai; Dviračių pavarų perjungimo mechanizmai; Dviračių pedalai; Dviračių pavarų perjungikliai
nb: Sportsutstyr > Friluftsliv > Sykling > Sykkeldeler > Drivlinjedeler til sykkel: Kranklager til sykkel; Sykkelkassetter og frihjul; Krankdrev til sykkel; Sykkelkjeder; Sykkelkranker; Girører for sykkel; Deler og trinsehjul til sykkelgir; Avhoppsgir til sykkel; Sykkelpedaler; Sykkelvekslere
zh-TW: 體育用品 > 室外休閒 > 單車 > 自行車零件 > 自行車傳動變速零件: 自行車中軸; 自行車齒輪組/飛輪; 自行車齒盤; 自行車鍊條; 自行車曲柄; 自行車變速器吊耳; 自行車變速器零件與導輪; 自行車變速器; 自行車踏板; 自行車變速桿
pt-PT: Artigos de desporto > Atividades recreativas no exterior > Ciclismo > Peças para bicicleta > Peças de transmissão para bicicleta: Eixos de pedaleiro para bicicleta; Cassetes e rodas livres para bicicleta; Pratos para bicicleta; Correntes para bicicleta; Pedaleiras para bicicleta; Ponteiras de desviador para bicicleta; Peças e roldanas para desviadores de bicicleta; Desviadores para bicicleta; Pedais para bicicleta; Mudanças para bicicleta
ko: 스포츠용품 > 야외 레크레이션 > 사이클링 > 자전거 부품 > 자전거 동력전달장치 부품: 자전거 하부 브래킷; 자전거 카세트/프리휠; 자전거 체인링; 자전거 체인; 자전거 크랭크; 자전거 드레일러 행어; 자전거 드레일러 부품 및 풀리; 자전거 변속기; 자전거 페달; 자전거 기어 박스
de: Sportartikel > Outdoor-Aktivitäten > Radfahren > Fahrradbauteile > Fahrradschaltungsteile: Tretlagergehäuse; Fahrradkassetten & -freiläufe; Fahrradkettenkränze; Fahrradketten; Fahrradkurbeln; Fahrrad-Schaltaugen; Teile & Schaltröllchen für Fahrrad-Schaltwerke; Fahrradgangschaltungen; Fahrradpedale; Fahrradschalthebel
hu: Sportszerek > Szabadtéri kikapcsolódás > Kerékpározás > Kerékpáralkatrészek > Kerékpárhajtáslánc-alkatrészek: Kerékpáros alsó tartók; Kerékpárkazetták és -szabadonfutók; Kerékpárláncgyűrűk; Kerékpárláncok; Kerékpárhajtókarok; Kerékpár-váltótartó fülek; Kerékpárváltó-alkatrészek és -görgők; Kerékpár-váltóátvitel; Kerékpárpedálok; Kerékpárváltók
ru: Спортивные товары > Активный отдых на открытом воздухе > Езда на велосипеде > Детали для велосипедов > Детали ходовой части велосипедов: Каретки для велосипедов; Велосипедные кассеты и трещотки; Передние звезды для велосипедов; Цепи для велосипедов; Шатуны для велосипедов; Держатели заднего переключателя (петухи); Детали и ролики для велосипедных переключателей; Переключатели передач для велосипедов; Педали для велосипедов; Шифтеры для велосипедов
nl: Sportartikelen > Buitenrecreatie > Fietsen > Fietsonderdelen > Fietstandwielonderdelen: Fietstrapassen; Fietscassettes en freewheels; Fietstandwielen; Fietskettingen; Fietstrappers; Derailleurpaden voor fietsen; Onderdelen en wieltjes voor fietsderailleurs; Fietsderailleur; Fietspedalen; Fietsversnellingen
bg-BG: Спортни стоки > Спортни занимания на открито > Колоездене > Части за велосипеди > Части за задвижване на велосипеди: Велосипедни долни скоби; Велосипедни венец-касети и задни венци; Велосипедни предни венци; Велосипедни вериги; Курбели за велосипед; Закачалки за дерайльори за велосипеди; Части и ролки за дерайльори за велосипеди; Велосипедни дерайльори; Педали за велосипед; Команди за велосипед
da: Sportsartikler > Friluftsliv > Cykling > Cykeldele > Cykeltransmissionsdele: Cykelkrankboks; Cykelkassetter og friløbskranse; Cykelkædekrans; Cykelkæder; Cykelkranke; Geardrop til cykler; Dele og pulleyhjul til bagskiftere; Cykelgearsæt; Cykelpedaler; Cykelgearskiftere
it: Articoli sportivi > Ricreazione outdoor > Ciclismo > Parti per bicicletta > Parti trasmissione bicicletta: Staffe inferiori bicicletta; Pignoni e cassette per bicicletta; Corone per bicicletta; Catene da bici; Pedali da bici; Forcellini del cambio per bicicletta; Componenti e pulegge del deragliatore per bicicletta; Cambio di velocità bici; Pedali per bicicletta; Leve cambio per bicicletta
en: Sporting Goods > Outdoor Recreation > Cycling > Bicycle Parts > Bicycle Drivetrain Parts: Bicycle Bottom Brackets; Bicycle Cassettes & Freewheels; Bicycle Chainrings; Bicycle Chains; Bicycle Cranks; Bicycle Derailleur Hangers; Bicycle Derailleur Parts & Pulleys; Bicycle Derailleurs; Bicycle Pedals; Bicycle Shifters
ro-RO: Articole sportive > Recreere în aer liber > Ciclism > Piese pentru biciclete > Piese de transmisie pentru biciclete: Console inferioare pentru biciclete; Casete și roți libere pentru biciclete; Inele pentru lanț pentru biciclete; Lanțuri pentru biciclete; Manivele pentru biciclete; Urechi de schimbător pentru bicicletă; Piese și rotițe pentru schimbător de bicicletă; Schimbătoare foi pentru biciclete; Pedale pentru biciclete; Schimbătoare pentru biciclete
zh-CN: 体育用品 > 户外休闲 > 自行车用品 > 自行车零配件 > 自行车传动系统零件: 自行车轴承中轴; 自行车飞轮; 自行车齿盘; 自行车链条; 自行车曲柄; 自行车变速器尾勾; 自行车变速器零件和导轮; 自行车变速器; 自行车踏板; 自行车变速拨叉
ja: スポーツ用品 > 屋外レクリエーション > サイクリング > 自転車パーツ > 自転車駆動系パーツ: 自転車ボトムブラケット; 自転車スプロケット; 自転車チェーンリング; 自転車チェーン; 自転車クランク; 自転車用ディレイラーハンガー; 自転車用ディレイラーパーツ＆プーリー; 自転車ディレイラー; 自転車ペダル; 自転車ギアシフター
th: อุปกรณ์กีฬา > สันทนาการกลางแจ้ง > ปั่นจักรยาน > อะไหล่จักรยาน > ชิ้นส่วนขับเคลื่อนจักรยาน: กะโหลกจักรยาน; เฟืองหลังจักรยาน; จานโซ่จักรยาน; โซ่จักรยาน; ขาจานจักรยาน; ดรอปเอาท์ตีนผีจักรยาน; ชิ้นส่วนและลูกรอกตีนผีจักรยาน; ตีนผีจักรยาน; บันไดปั่นจักรยาน; เกียร์จักรยาน
fi: Urheilutarvikkeet > Ulkoharrasteet > Pyöräily > Polkupyörän osat > Polkupyörän voimansiirron osat: Polkupyörän keskiöt; Polkupyörän rataspakat ja vapaarattaat; Polkupyörän rattaat; Polkupyörän ketjut; Polkupyörän kammet; Polkupyörän vaihtajankorvakkeet; Polkupyörän vaihtajien osat ja rissat; Polkupyörän vaihtajat; Polkupyörän polkimet; Polkupyörän vaihdevivut
pt-BR: Artigos esportivos > Atividades ao ar livre > Ciclismo > Peças de bicicleta > Peças de transmissão de bicicletas: Movimento central de bicicletas; Cassetes e Catracas para bicicleta; Anéis de corrente para bicicleta; Correntes para bicicleta; Manivelas do pedal para bicicletas; Gancheiras de câmbio para bicicleta; Peças e roldanas para câmbio de bicicleta; Mecanismos de marcha para bicicletas; Pedais para bicicletas; Alavanca de marchas para bicicletas
hr-HR: Sportska oprema > Rekreacija na otvorenom > Biciklizam > Dijelovi za bicikle > Dijelovi pogona bicikla: Donje osovine za bicikle; Kazete i zupčanici za bicikle; Lančanici za bicikle; Lanci za bicikle; Poluge za pedale za bicikle; Nosači mjenjača bicikla; Dijelovi i remenice mjenjača bicikla; Mehanizmi za mijenjanje brzina na biciklu; Pedale za bicikl; Mjenjači za bicikle
pl: Sprzęt sportowy > Rekreacja na świeżym powietrzu > Kolarstwo > Części rowerowe > Części do napędów rowerowych: Suporty; Kasety i wolnobiegi rowerowe; Zębatki; Łańcuchy rowerowe; Korby rowerowe; Haki przerzutek rowerowych; Części i kółka do przerzutek rowerowych; Przerzutki rowerowe; Pedały rowerowe; Manetki